【裁判字號】    90,易,512
【裁判日期】    900308
【裁判案由】    賭博
【裁判全文】
臺灣臺中地方法院刑事判決                            九十年度易字第五一二號
    公  訴  人  台灣台中地方法院檢察署檢察官
    被      告  巳○○
                酉○○
                Ｈ○○
                午○○
                卯○○
                乙○○
                亥○○
                未○○
                Ｊ○○○
                Ｅ○○
                癸○○
                辰○○
                辛○○
                己○○
                丙○○
                Ｇ○○
                宙○○
                Ｆ○○
                戊○○
                甲○○
                Ａ○○
                玄○○
                Ｉ○○
                壬○○
                丁○○
                寅○○
                Ｂ○○
                Ｃ○○
                戌○○
                黃○○
                丑○○
                申○○
                宇○○
                天○○
              地○○
                庚○○
                子○○
                Ｄ○○
右列被告因賭博案件，經檢察官聲請以簡易判決處刑（八十九年度偵字第一一一七六
號），本院豐原簡易庭認不宜以簡易判決處刑，移由本院改依通常程序判決如左：
    主  文
巳○○、酉○○、Ｈ○○、午○○、卯○○、乙○○、亥○○、未○○、Ｊ○○○、
Ｅ○○、癸○○、辰○○、辛○○、己○○、丙○○、Ｇ○○、宙○○、Ｆ○○、戊○○、甲○○、Ａ○○、玄○○、Ｉ○○、壬○○、丁○○、寅○○、Ｂ○○、Ｃ○○、戌○○、黃○○、丑○○、申○○、宇○○、天○○、地○○、庚○○、子○○
、Ｄ○○在公眾得出入之場所賭博財物，各處罰金貳仟元，如易服勞役，均以參佰元
折算壹日。扣案之小鋼珠機台壹佰陸拾台、賭資現金新台幣參拾玖萬肆仟肆佰捌拾元
、代幣柒仟肆佰捌拾伍枚、連續使用卡及保留卡共肆佰陸拾肆張，均沒收。
    事  實
一、巳○○、酉○○、Ｈ○○、午○○、卯○○、乙○○、亥○○、未○○、Ｊ○○○、Ｅ○○、癸○○、辰○○、辛○○、己○○、丙○○、Ｇ○○、宙○○、Ｆ
    ○○、戊○○、甲○○、Ａ○○、玄○○、Ｉ○○、壬○○、丁○○、寅○○、
    Ｂ○○、Ｃ○○、戌○○、黃○○、丑○○、申○○、宇○○、天○○、地○○
    、庚○○、子○○、Ｄ○○均明知藍富暢（檢察官另行起訴）所開設位於台中縣
    潭子鄉○○路○段三五一巷八號「福克來小鋼珠遊藝場」公眾得出入之場所，專
    以小鋼珠機台與不特定之來店客人賭博財物，其賭法為：賭客先以現金向櫃檯人
    員兌換代幣（新台幣〈下同〉十元換一枚代幣），再將代幣投入小鋼珠機台內，
    每投進一枚即可掉出二十粒小鋼珠，然後將小鋼珠彈入機台，若小鋼珠掉入特定
    小洞，機台中央圖示即會轉動搖獎，如搖出三個相同之基數，即為中獎，可得一
    連莊至數十連莊不等之小鋼珠，每一連莊有一千八百粒小鋼珠，否則所彈入之小
    鋼珠悉被機台吃掉，賭客不玩時，可將累積贏得之小鋼珠搬至櫃檯換寄珠卡，若
    滿四千粒，可換一張連續使用卡，未滿四千粒則換保留卡，每張連續使用卡可向
    藍富暢兌換現金二千元，保留卡則可換成代幣到自動販賣機投買香煙或飲料，竟
    均基於賭博之故意，而於民國八十九年六月三十日晚上，到該遊藝場以前述方式
    賭玩小鋼珠，嗣於當日二十三時四十五分許，為台灣台中地方法院檢察署檢察官
    率警當場查獲，並扣得當場賭博所用之小鋼珠機台一百六十台，及在櫃檯上之賭
    資現金三十九萬四千四百八十元、代幣七千四百八十五枚、連續使用卡及保留卡
    共四百六十四張。
二、案經臺灣臺中地方法院檢察署檢察官指揮台中縣警察局豐原分局警員偵查後聲請
    以簡易判決處刑。
    理  由
一、訊據被告巳○○、Ｈ○○、卯○○、乙○○、亥○○、未○○、Ｅ○○、癸○○
    、辰○○、辛○○、丙○○、Ｇ○○、宙○○、Ｆ○○、戊○○、甲○○、Ａ○○、Ｉ○○、壬○○、丁○○、寅○○、Ｃ○○、戌○○、黃○○、丑○○、申
    ○○、宇○○、天○○、庚○○、子○○等三十人，固均坦承在右揭時地打玩小
    鋼珠遭警查獲之事實，惟均否認有賭博之行為，均辯稱：渠等以為該處是合法之
    遊藝場，不知有兌換現金或其他東西之情事云云；質之被告午○○、Ｂ○○、Ｄ
    ○○，則均以伊三人當天並未打玩小鋼珠，伊等到該處是為了找朋友索債等語置
    辯。經查，「福克來小鋼珠遊藝場」可兌換現金及其他物品之事實，業據店主藍
    富暢於警訊中及檢察官偵訊時坦承不諱，核與當場一同被查獲之賭客黃台生、陳
    漢郎、吳慶林、陳東賀、曾志峰、趙懷敏、洪學伸、江明科、葉哲文、李順生、
    嚴浚龍、簡廷光、江松佶、林滄澤（以上諸人均經檢察官為不起訴處分）在警訊
    中所供述之情節相符，此有各該筆錄在卷可佐，並有扣案之小鋼珠機台一百六十
    台，及在櫃檯上之賭資現金三十九萬四千四百八十元、代幣七千四百八十五枚、
    連續使用卡及保留卡共四百六十四張足憑；又同被查獲之賭客中既有多人知道「
    福克來小鋼珠遊藝場」可兌換現金或其他物品且曾經兌換過，可見該店以賭博方
    法經營已非秘密之事，參以被告巳○○等人當天大多兌換一千元以上（有的三、
    四千元，詳警訊筆錄）代幣把玩，與一般純休閒之花費顯不相當，若非有輸贏之
    賭當不致如此；再被告Ｂ○○於被查獲翌日在警訊中供稱「我於八十九年六月三
    十日二十三時左右，到該小鋼珠店，向該店櫃檯兌換一千元代幣，全輸玩」（詳
    偵卷第二二六頁），當天檢察官復訊時，其亦如此陳述，而被告午○○、Ｄ○○
    於警、偵訊中均稱不知其要找之友人叫何名字，也沒找到其友人，在本院審理時
    ，亦無法交代渠等分別要找之友人是誰？並均稱渠等進入該小鋼珠店約半小時，
    警察就來取締等語，按被告二人果為找人而進入該小鋼珠店，當無須耗用半小時
    之久之理，且既未找到友人即應離去，足徵其二人言行與常理有違。綜上所述，
    認被告巳○○諸人所辯，均係卸責之詞，不足採信。另被告酉○○、Ｊ○○○、
    己○○、玄○○、地○○雖經本院合法傳喚無正當理由不到庭陳述，然渠五人於
    被查獲翌日，在警、偵訊中亦已自白在卷。本件事證明確，被告巳○○等三十八
    人之犯行，均應堪認定。
二、核被告巳○○等三十八人所為，均係犯刑法第二百六十六條第一項前段之賭博罪
    。爰審酌被告諸人犯後均飾詞卸責、猶無悔意，惟賭金尚非龐大所生危害非鉅等
    一切情狀，分別量處如主文所示之刑，並均諭知易服勞役之折算標準。又扣案之
    供當場賭博所用之小鋼珠機台一百六十台，及在櫃檯上之賭資現金三十九萬四千
    四百八十元、代幣七千四百八十五枚、連續使用卡及保留卡共四百六十四張，依
    刑法第二百六十六條第二項之規定，應併予宣告沒收。另當場雖尚扣有電腦主機
    一台、錄影帶二十一捲、監視螢幕二十五台、監視鏡頭九支、回珠機二台、研磨
    珠機一台、錄影機五台、點鈔機一台、數幣機一台、結珠單機一台、員工薪資表
    、輪值表等物，惟因該些物品均係店主藍富暢所有，且非當場賭博之器具，故未
    併為沒收之宣告，附此敘明。
三、被告酉○○、Ｊ○○○、己○○、玄○○、地○○經合法傳喚無正當理由均不到
    庭，本院認渠五人均應科罰金，乃不待渠等陳述逕行判決。
據上論斷，應依刑事訴訟法第四百五十二條、第三百零六條、第二百九十九條第一項
前段，刑法第二百六十六條第一項前段、第二項、第四十二條第二項，罰金罰鍰提高
標準條例第一條前段、第二條，判決如主文。
中      華民      國    九十      年      三      月      八      日
                                       法    官  李  秋  娟
右正本證明與原本無異。
如不服本判決，應於判決送達後十日內向本院提出上訴狀，上訴於臺灣高等法院臺中
分院( 須附繕本 )。
                                       書記官
中      華      民      國    九十      年      三      月      八      日
附錄論罪科刑實體法條文：
刑法第二百六十六條：
在公共場所或公眾得出入之場所賭博財物者，處一千元以下罰金。但以供人暫時娛樂
之物為賭者，不在此限。
當場賭博之器具與在賭檯或兌換籌碼處之財物，不問屬於犯人與否，沒收之。


司法院資訊處製作；財團法人民間司法改革基金會備份。
